臺灣臺北地方法院刑事判決　　　　　　　　　　　　　九十三年度易緝字第四一號
　　公　訴　人　臺灣臺北地方法院檢察署檢察官
　　被　　　告　甲○○
右列被告因毒品危害防制條例案件，經檢察官提起公訴（九十二年度毒偵字第六五九
號），本院判決如左：
    主  文
甲○○施用第二級毒品，累犯，處有期徒刑月，如易科罰金，以佰元折算壹日。
    事  實
一、甲○○前於民國八十七年十月間因毒品危害防制條例施用第二級毒品安非他命案
    件，經臺灣臺北地方法院於八十七年十月十九日以八十七年度毒聲字第一一八○
    號裁定送勒戒處所觀察、勒戒後，經評定有繼續施用毒品之傾向，又經臺灣臺北
    地方法院以八十七年度毒聲字第一四七三號裁定令入戒治處所施以強制戒治，並
    於八十八年五月一日執行強制戒治，嗣經臺灣臺北地方法院以八十八年度毒聲字
    第一三三六號裁定停止戒治，所餘戒治期間付保護管束，惟保護管束期間再度施
    用第二級毒品安非他命，又經臺灣臺北地方法院以八十八年度毒聲字第二六七六
    號裁定撤銷停止戒治及保護管束，令入臺灣嘉義戒治所繼續施以強制戒治，並於
    九十年三月二十四日戒治期滿，再經臺灣臺北地方法院檢察署於九十年八月十三
    日以九十年度戒毒偵字第一八三號不起訴處分確定，並經毒品危害防制條例第二
    十五條第二項列為毒品強制採尿管制人口。詎甲○○於前開八十八年停止戒治期
    間，仍因違反動產擔保交易法案件，經臺灣高等法院八十八年度上易字第四六一
    七號判決處有期徒刑三月確定，於八十八年十二月二十四日易科罰金執行完畢，
    仍不知悔改，於九十一年八月十九日上午九時許，在臺北市○○路二八號三樓居
    處，施用第二級毒品安非他命一次。嗣於同日下午十時十分許，在臺北市○○區
    ○○路二號凱悅飯店大廳內，因製造過大噪音，經警盤查並強制採尿後，始知上
    情。
二、案經臺北市政府警察局信義分局報請臺灣板橋地方法院檢察署檢察官呈請臺灣高
    等法院檢察署移轉臺灣臺北地方法院檢察署檢察官偵查起訴。
    理  由
一、訊據被告甲○○就於前揭時地施用第二級毒品安非他命之事實，於本院審理中自
    白不諱，且查：
  (一)被告警查獲時之尿液，經送臺灣尖端先進生技醫藥股份有限公司以酵素免疫分析
    法篩檢、氣相層析質譜儀分析法確認，則呈安非他命、甲基安非他命陽性反應，
    此有該公司九十一年八月二十八日濫用藥物檢驗報告在卷可稽。
  (二)復甲基安非他命經口服投與後約百分之七十於二十四小時內自尿中排出，約百分
    之九十於九十六小時內自尿中排出，惟由於目前國內尿液中甲基安非他命之檢驗
    僅為鑑定是否呈陽性反應，尚未定其含量，且甲基安非他命之成分檢出與其投與
    方式、投與量、個人體質、採尿時間與檢測儀器之精密度等多因素有關，因此僅
    憑尿液中呈安非他命陽性反應，並無法確實推算吸時時間距採集時間之長短，然
    最長可能不會超過四日，此業經行政院衛生署藥物食品檢驗局八十一年二月八日
    （八一）藥檢壹字第○○一一五六號函示明確。
  (三)次被告前於八十七年十月間因毒品危害防制條例施用第二級毒品安非他命案件，
    經臺灣臺北地方法院於八十七年十月十九日以八十七年度毒聲字第一一八○號裁
    定送勒戒處所觀察、勒戒後，經評定有繼續施用毒品之傾向，又經臺灣臺北地方
    法院以八十七年度毒聲字第一四七三號裁定令入戒治處所施以強制戒治，並於八
    十八年五月一日執行強制戒治，嗣經臺灣臺北地方法院以八十八年度毒聲字第一
    三三六號裁定停止戒治，所餘戒治期間付保護管束，惟保護管束期間再度施用第
    二級毒品安非他命，又經臺灣臺北地方法院以八十八年度毒聲字第二六七六號裁
    定撤銷停止戒治及保護管束，令入臺灣嘉義戒治所繼續施以強制戒治，並於九十
    年三月二十四日戒治期滿，再經臺灣臺北地方法院檢察署於九十年八月十三日以
    九十年度戒毒偵字第一八三號不起訴處分確定，並經毒品危害防制條例第二十五
    條第二項列為毒品強制採尿管制人口等事實，此有前開裁定及臺灣臺北地方法院
    檢察署檢察官九十年度戒毒偵字第一八三號不起訴處分書在卷可參。故被告係前
    經強制戒治處分後，五年內再為施用第二級毒品之行為。
  (四)綜上所述，是依卷附之文書補強證據已足資擔保被告於本院審理中所為之上開任
    意性自白之真實性，按據刑事訴訟法第一百五十六條第一項、第二項之規定，自
    得據被告前開任意性自白及各該補強證據，採信被告任意、真實之自白，認本件
    事證明確，被告犯行洵堪認定，應予依法論科。
二、核被告施用第二級毒品所為，係犯毒品危害防制條例第十條第二項施用第二級毒
    品罪。又查被告於前述八十八年停止戒治期間，仍因違反動產擔保交易法案件，
    經臺灣高等法院八十八年度上易字第四六一七號判決處有期徒刑三月確定，於八
    十八年十二月二十四日易科罰金執行完畢，此有臺灣高等法院被告全國前案紀錄
    表附卷可稽，其於刑之執行完畢後五年內再犯有期徒刑以上之本罪，應依累犯之
    規定，加重其刑。爰審酌安非他命屬中樞神經興奮劑，具有輕微之成癮性，服用
    後會產生依賴性、耐藥性，並引起不安、頭昏、顫抖、亢進性反應、失眠、焦慮
    、譫妄、慢性中毒、精神障礙、類似精神分裂症之錯覺、幻覺、妄想及伴有行動
    與性格異常等副作用，其劑量增大時，甚或會導致死亡；而其慣用者，由於精神
    錯亂，更具有暴力攻擊及反社會行為等傾向，戒解不易，乃經立法院於八十六年
    十月三十日三讀通過毒品危害防制條例，將其列為第二級毒品，該條例並於八十
    七年五月二十日公布，同年月二十二日生效，該條例對於施用毒品之被告改以治
    療、矯治為目的，非重在處罰，是被告違反本罪實係基於「病患性」行為，而對
    他人甚少損害，且衡量其施用毒品及其施用時間之長短、此犯罪本質並無損害他
    人等一切情狀，量處如主文所示之刑，並諭知易科罰金之折算標準。
三、至被告雖於本院審理時供稱：另於九十二年二月一日、九十三年三月十五日尚有
    施用第二級毒品安非他命之犯行等語。惟：
  (一)就九十二年二月一日施用毒品之自白部分：按被告之自白，不得作為有罪判決之
    唯一證據，仍應調查其他必要之證據，以察其是否與事實相符，刑事訴訟法第一
    百五十六條第二項定有明文，是位為被告不利之認定時，不得僅以被告之自白為
    唯一證據，必另有其他間接、補強證據，以佐被告自白之真實性。被告雖於本院
    審理時自白此次施用毒品之犯行，惟亦供稱：此次施用並未經查獲等語，且經本
    院依職權調閱被告前科紀錄，亦無此相關案件偵查、繫屬，此有臺灣高等法院被
    告全國前案紀錄表在卷可稽，故無與自白相合之尿液、檢驗報告、扣案物可資相
    佐，故被告施用毒品之犯行僅餘被告之單一自白，而無可認定此部分之犯行。
  (二)就九十三年三月十五日施用毒品之自白部分：此部分犯行係被告於「九十三年三
    月十五日」之行為，而本件係「九十一年八月十九日」之行為，二者相距一年六
    月，其間亦無可認之密接施用行為，已據被告供承明確，是二者時間上已難認緊
    接；再被告已自承：於本次施用後，身邊有毒品，方為施用，並不刻意尋找毒品
    施用等語明確，則被告實已無施用之心理依賴，已無概括施用毒品之犯意至明；
    故本件有罪部分與前開九十三年三月十五日部分之事實，既無概括之犯意，自不
    生連續犯之裁判上一罪關係，則本案起訴部分之效力並不及於該未起訴之部分，
    本院尚不得對部分予以審究，自應由偵查機關另行處理，附此敘明。
據上論斷，應依刑事訴訟法第二百九十九條第一項前段，毒品危害防制條例第十條第
二項，刑法第十一條前段、第四十一條第一項前段、第四十七條，罰金罰鍰提高標準
條例第二條，判決如主文。
本案經檢察官乙○○到庭執行職務
中　　　華　　　民　　　國　　九十三　　年　　　四　　　月　　　五　　　日
                                臺灣臺北地方法院刑事第六庭
                                    審判長法　官  李英勇
                                          法　官  曾正龍
                                          法　官  郭惠玲
如不服本判決，應於判決送達後十日內，向本院提出上訴狀。
右正本證明與原本無異。
                                          書記官  鄭雅文
中　　　華　　　民　　　國　　九十三　　年　　　四　　　月　　　六　　　日
附錄本案論罪科刑法條全文：
毒品危害防制條例第十條：
施用第一級毒品者，處六月以上五年以下有期徒刑。
施用第二級毒品者，處三年以下有期徒刑。
